臺灣板橋地方法院交通事件裁定　　　　 96年度交聲字第509號
原處分機關　交通部公路總局臺北區監理所蘆洲監理站
異　議　人
即受處分人　甲○○
上列異議人即受處分人因違反道路交通管理處罰條例案件，對於
原處分機關交通部公路總局臺北區監理所蘆洲監理站於中華民國
九十六年四月十一日所為之北監蘆字第裁四六－ＤＢ00000
00、四六－ＤＢ0000000號之處分不服，聲明異議，本
院裁定如下：
    主  文
異議駁回。
    理  由
一、異議意旨略以：伊並無於民國九十六年二月十二日晚上八時
    三十分騎乘車牌號碼Ｋ九Ｊ－七七七號重型機車途經桃園縣
    桃園市○○路○段與復興路口；斯時伊於三重住處，並未出
    門，且該機車也沒有借予他人騎乘；況該處昏暗，且闖紅燈
    者車速一定很快，員警可能記錯車牌，故員警製單舉發伊於
    上開時、地，騎乘該機車闖紅燈並拒絕停車接受稽查而逃逸
    ，顯與事實不符。因而，認原處分於法不合，請求撤銷原處
    分云云。
二、按汽車駕駛人，行經有燈光號誌管制之交岔路口闖紅燈者，
    處新臺幣（下同）一千八百元以上五千四百元以下罰鍰。前
    項紅燈右轉行為者，處六百元以上一千八百元以下罰鍰；又
    汽車駕駛人，駕駛汽車有違反本條例之行為，經交通勤務警
    察或依法令執行交通稽查任務人員制止時，不聽制止或拒絕
    停車接受稽查而逃逸者，除按各該條規定處罰外，處三千元
    以上六千元以下罰鍰；以及汽車駕駛人有第六十條第一項情
    形者，記違規點數一點，及有第五十三條情形者，記違規點
    數三點，道路交通管理處罰條例第五十三條第一項、第六十
    條第一項及第六十三條第一項第一款、第三款分別訂有明文
    。
三、經查：
(一)、本件異議人即受處分人甲○○於九十六年二月十二日晚上八
    時三十分許，騎乘車牌號碼Ｋ九Ｊ－七七七號重型機車沿桃
    園縣桃園市○○路○段往臺北方向，途經該路與復興路口時
    ，該路口設有燈光號誌管制，其於萬壽路三段往臺北方向之
    燈光號誌為紅燈時，闖越該交岔路口，而違反道路交通管理
    處罰條例第五十三條第一項之規定，隨即為在該處執行勤務
    之員警徐浩丰發現，經員警徐浩丰吹哨子並持指揮棒示意異
    議人停車接受稽查，異議人拒絕接受稽查而騎乘該機車逃逸
    之事實，業據證人即本案製單舉發之員警徐浩丰到庭具結證
    述明確（詳見本院九十六年度交聲字第五０九號卷〈下稱本
    院卷〉第二十至二十三頁），核與證人即在場員警曾威善到
    庭具結證述之情節（詳見本院卷第二十二至二十三頁）相符
    ，並有證人徐浩丰繪製之現場圖乙紙及本件臺北市政府警察
    局舉發違反道路交通管理處罰條例通知單二份（詳見本院卷
    第六及二十七頁）在卷可稽；復參酌異議人自承：伊於九十
    四年二月份至四月份，在桃園市○○路汽車材料行從事送貨
    ，伊每天從三重住處騎乘機車至桃園上班，車程約一小時，
    且上、下班之路程會經過桃園縣桃園市○○路○段與復興路
    口等語（詳見本院卷第十九頁）甚明，顯見異議人確實有騎
    乘該機車途經該處之必要；又衡諸證人徐浩丰及曾威善與異
    議人並無仇隙怨懟，應無虛詞構陷異議人之理；況證人徐浩
    丰亦證述：該車牌尾數是三個七，很容易辨識，且該機車從
    我身邊經過，距離約五十公尺，所以看得到車牌，且我回到
    路邊時跟曾善威核對車牌號碼後，將車牌寫在盤查表上；而
    該路口有路燈，且蠻亮的，我們站立位置是在住宅區，屬於
    透天相連的住宅，且當時晚上八時三十分，住宅內的燈都還
    亮著，且該住宅一樓是店面，都還在營業等語（詳見上開卷
    第二十二頁）明確，核與證人曾威善證稱：依我的習慣看到
    車牌號碼後馬上寫在罰單背面，載明時間、地點及違規事項
    、車號，我再跟徐浩丰核對車號無誤等語（詳見上開卷第二
    十三頁）相合，是於上開路口光線明亮，且該機車從證人徐
    浩丰身旁經過，證人徐浩丰及曾威善依其取締違規車輛之經
    驗，應無誤認或記錯車號之虞，故異議人空言指摘員警徐浩
    丰及曾威善記錯車號云云，顯不足採信。是上開事實，堪以
    認定無訛。
(二)、至異議人辯稱：伊於九十六年二月十二日晚上六點下班後直
    接回家；伊手機號碼為0000000000號，當時二月
    份也是用這支手機，當天伊整晚都待在家裡或是三重云云（
    詳見前揭本院卷第十九、二十三至二十四頁）。然觀諸自九
    十六年二月十二日晚上六時二十五分起至八時十五分止，異
    議人所使用之行動電話號碼0000000000號之雙向
    通聯記錄記載，該手機通話之基地台位置分別在桃園縣桃園
    市○○路○段一二一六號三樓樓頂或屋凸、桃園縣桃園市○
    ○路六十一號五樓室內、桃園縣龜山鄉○○村○○路二二一
    號四樓樓頂、桃園縣桃園市○○街一二三號地下室一樓、桃
    園縣桃園市○○○街八十四號五樓陽台之基地台）、桃園縣
    桃園市龜山工業區○○路一一號四樓（善存科技）等處，此
    有大眾電信資料查詢有關使用人資料及電話通聯記錄乙份（
    詳見上開本院卷第二十八至三十二頁）附卷可證，可知異議
    人於上開時間，仍在桃園縣等處活動，況異議人自承該機車
    由伊使用，並未借予他人等語，則異議人辯稱：伊於上開時
    間，並未騎乘該機車經過上開違規地點，伊係在三重或是三
    重住處云云，顯與事實不符，不足採信。
(三)、綜上所述，原處分機關據以援引上開規定，分別裁處罰鍰一
    千八百元並記違規點數三點，以及三千元並記違規點數一點
    ，於法並無不當。故本件異議為無理由，應予駁回。
四、據上論斷，應依道路交通案件處理辦法第十九條，裁定如主
    文。
中　　華　　民　　國　　96　　年　　5 　　月　　31　　日
                  交通法庭法　官  饒金鳳
以上正本證明與原本無異。
如不服本裁定應於送達後5日內向本院提出抗告狀。
                          書記官  王春森
中　　華　　民　　國　　96　　年　　5 　　月　　31　　日
